臺灣臺中地方法院民事判決
                                          111年度中小字第3619號
原      告  普羅汽車股份有限公司

法定代理人  李樂伯
訴訟代理人  賴聰賢
被      告  陳峻豪

上列當事人間請求損害賠償事件，本院於中華民國111年10月12
日言詞辯論終結，判決如下：
    主      文
被告應給付原告新台幣壹萬貳仟捌佰捌拾壹元及自民國一一一年
六月十七日起至清償日止，按週年利率百分之五計算之利息。
原告其餘之訴駁回。
訴訟費用新台幣壹仟元由被告負擔。
本判決原告勝訴部分得假執行。
    事實及理由
一、被告經合法通知，無正當理由，未於言詞辯論期日到場，核
    無民事訴訟法第386條各款所列情形，爰依原告之聲請，由
    其一造辯論而為判決。
二、原告主張：被告於民國109年7月23日16時51分許無照騎乘車
    牌號碼（下同）367-NPE號普通重型機車，沿台中市太平區
    大興路往中山路二段方向行駛，在大興路與大興十三街口，
    因闖紅燈碰撞由大興十三街左轉大興路之原告所有RBS-2990
    號租賃小貨車（下稱系爭車輛），致系爭車輛損壞。被告過
    失撞損系爭車輛，依民法第184條第1項及第196條規定，自
    應負損害賠償責任。原告計支出修復費用新台幣（下同）1
    萬9472元，為此爰依民法第184條侵權行為之法律關係，請
    求被告給付原告上開所受之損害。訴之聲明：被告應給付原
    告1萬9472元及自起訴狀繕本送達翌日起至清償日止，按週
    年利率5%計算之利息。
三、原告主張被告於上揭時地因闖紅燈撞及原告所有之系爭車輛
    ，致系爭車輛毀損，原告因而支出修復費用之事實，業據原
    告陳明，並據其提出行車執照、道路交通事故當事人登記聯
    單、道路交通事故現場圖、初步分析研判表、現場照片、汽
    車保養維修單、車損照片為證，並經本院向台中市政府警察
    局太平分局調取本件汽車交通事故道路交通事故初步分析研
    判表、現場圖、調查報告表、道路交通事故當事人登記聯單
    、酒精測定紀錄表、談話紀錄表、舉發違反道路交通管理事
    件通知單、補充資料表查閱屬實。被告經合法通知，既未於
    言詞辯論期日到場，亦未提出書狀作何聲明或陳述以為爭執
    ，依民事訴訟法第280條第3項前段準用同條第1項前段之規
    定，視同自認原告主張之事實，是堪信原告之主張為真正。
四、按汽車行駛至交岔路口，其行進、轉彎，應遵守燈光號誌，
    道路交通安全規則第102條第1項第1款，定有明文。被告於
    上開時間，行經上開交岔路口未遵守交通號誌管制（闖紅燈
    ）貿然直行，致撞及系爭車輛車頭，是被告之騎乘行為顯有
    過失甚明。原告因被告之肇事行為，致其所有之系爭車輛受
    損乙情，亦如前述。是被告之過失侵權行為與原告之系爭車
    輛所有權所受損害間，即具有相當因果關係。 
五、復按，因故意或過失，不法侵害他人之權利者，負損害賠償責任；復按不法毀損他人之物者，應向被害人賠償其物因毀損所減少之價值，民法第184條第1項前段及第196條，分別定有明文。再按，物被毀損時，被害人依民法第196條規定請求物被毀損所減少之價額，得以必要之修復費用為估定之標準（最高法院77年5月17日77年度第9次民事庭會議決議參照）。本件被告既過失不法毀損系爭車輛，已如上述。是揆諸前開規定，自應負侵權行為損害賠償責任，則原告以修復金額作為賠償金額，自屬有據。又系爭車輛之零件修理既係以新零件更換被損之舊零件，是依上說明，自應將零件折舊部分予以扣除。查系爭車輛送修支出修理費合計1萬9472元，其中零件費用為8,372元、工資費用為6,300元、塗裝4,800元等情，業據原告陳明在卷，並有原告提出之汽車保養維修單附卷可稽。而依行政院所頒「固定資產耐用年數表」及「固定資產折舊率表」之規定，小客車之耐用年數為5年，依定率遞減法每年折舊千分之369，再參照卷附之系爭車輛行車執照影本，其上載明該車係於106年3月出廠，直至109年7月23日本件事故發生日止，實際使用日數約為3年4 月9日，依「營利事業所得稅結算申報查核准則」第95條第8項所定「固定資產提列折舊採用定率遞減法，以1年為計算單位，其使用期間未滿1年者，按實際使用之月數相當於全年之比例計算之，不滿1月者，以月計」。因此，系爭車輛應以使用3年又5個月期間計算折舊。依此方式核算扣除折舊額後，得請求之零件修理費為1,781元（計算式詳如附表），再加計前揭工資、塗裝費用，則被告應賠償之必要修理費合計為1萬2881元（計算方式：1,781＋6,300＋4,800＝12,881）。
六、末按，給付無確定期限者，債務人於債權人得請求給付時，
    經其催告而未為給付，自受催告時起，負遲延責任。其經債
    權人起訴而送達訴狀，或依督促程序送達支付命令，或為其
    他相類之行為者，與催告有同一之效力。遲延之債務，以支
    付金錢為標的者，債權人得請求依法定利率計算之遲延利息
    ；應付利息之債務，其利率未經約定，亦無法律可據者，週
    年利率為百分之五，民法第229條第2項、第233條第1項前段
    及第203條，分別定有明文。本件原告既得向被告請求上開
    維修費用，然被告所負上開債務並無確定期限，應自起訴狀
    繕本送達被告翌日起，始負遲延責任。從而，原告本於侵權
    行為之規定，對被告請求賠償1萬2881元及自起訴狀繕本送
    達之翌日（即111年6月17日）起至清償日止，按週年利率5%
    計算之法定遲延利息，洵屬適法，為有理由，應予准許，爰
    為判決如主文第1項所示。逾此範圍外之請求，即有未合，
    應予以駁回，爰為判決如主文第2項所示。
七、本件係適用小額程序事件，就原告勝訴所為被告敗訴判決部
    分，爰依職權宣告假執行，並確定其訴訟費用額為1,000 元
    ，由被告負擔。
八、本件原告之訴為一部有理由，一部無理由，依民事訴訟法第
    436條之23、第436條第2項、第385條第1項前段、第79 條、
    第436條之19第1項、第436條之20，判決如主文。
中　　華　　民　　國　　111 　年　　10　　月　　19　　日
                    臺灣臺中地方法院臺中簡易庭
                                  法  官  陳添喜
以上為正本係照原本作成。
如不服本判決，應於送達後20日內，以判決違背法令為理由，向
本院提出上訴狀並表明上訴理由（上訴理由應表明一、原判決所
違背之法令及其具體內容；二、依訴訟資料可認為原判決有違背
法令之具體事實），如於本判決宣示後送達前提起上訴者，應於
判決送達後20日內補提上訴理由書（須附繕本）。
中　　華　　民　　國　　111 　年　　10　　月　　19　　日

                                  書記官  黃舜民
附表
-----
折舊時間           金額
第1年折舊值        8,372×0.369=3,089
第1年折舊後價值    8,372-3,089=5,283
第2年折舊值        5,283×0.369=1,949
第2年折舊後價值    5,283-1,949=3,334
第3年折舊值        3,334×0.369=1,230
第3年折舊後價值    3,334-1,230=2,104
第4年折舊值        2,104×0.369×(5/12)=323
第4年折舊後價值    2,104-323=1,781